臺灣新北地方法院刑事裁定
111年度金重訴字第8號
公  訴  人  臺灣新北地方檢察署檢察官
被      告  陳信宏




選任辯護人  蘇奕全律師
            陳孝賢律師
上列被告因違反銀行法等案件，本院裁定如下：
    主  文
甲○○提出新臺幣貳佰萬元之保證金後，准予停止羈押，並限制住
居在臺中市○區○○○路○○○號十四樓之一，及自停止羈押之日起限
制出境、出海捌月，且應遵守如附表所示之事項。
甲○○如未能具保，其羈押期間，自民國壹佰壹拾壹年拾壹月拾柒
日起延長羈押貳月，並禁止接見、通信。
    理  由
一、按被告經法官訊問後，認為犯罪嫌疑重大，而有下列情形之
    一，非予羈押，顯難進行追訴、審判或執行者，得羈押之：
    ㈠逃亡或有事實足認為有逃亡之虞者；㈡有事實足認為有湮滅
    、偽造、變造證據或勾串共犯或證人之虞者；㈢所犯為死刑
    、無期徒刑或最輕本刑為5年以上有期徒刑之罪，有相當理
    由認為有逃亡、湮滅、偽造、變造證據或勾串共犯或證人之
    虞者，刑事訴訟法第101條第1項定有明文。又法院認被告之
    接見、通信及受授物件有足致其脫逃或湮滅、偽造、變造證
    據或勾串共犯或證人之虞者，得依檢察官之聲請或依職權命
    禁止或扣押之，刑事訴訟法第101條第1項第2款、第105條第
    3項前段分別定有明文。另羈押被告，偵查中不得逾2月，審
    判中不得逾3月，但有繼續羈押之必要者，得於期間未滿前
    ，經法院依刑事訴訟法第101條或第101條之1之規定訊問被
    告後，以裁定延長之；延長羈押期間，審判中每次不得逾2
    月，刑事訴訟法第108條第1項、第5項各有明定。至所謂犯
    罪嫌疑重大，係指其所犯之罪確有重大嫌疑而言，然羈押與
    否之審查，僅在判斷有無實施羈押強制處分之必要，並非認
    定被告是否構成犯罪之實體審判程序，故羈押要件無須經嚴
    格證明，僅須釋明達得以自由證明為已足。準此，是否有重
    大嫌疑，在決定羈押與否之心證程度上，僅需檢察官所提證
    據足使法院相信被告「很有可能」涉有罪嫌即足，而無庸到
    達「毫無合理懷疑」之有罪證明程度。
二、次按許可停止羈押之聲請者，應命提出保證書，並指定相當
    之保證金額；指定之保證金額，如聲請人願繳納或許由第三
    人繳納者，免提出保證書；許可停止羈押之聲請者，得限制
    被告之住居，刑事訴訟法第111條第1項、第3項、第5項分別
    定有明文。又按依本章以外規定得命具保、責付或限制住居
    者，亦得命限制出境、出海，並準用第93條之2第2項及第93
    條之3至第93條之5之規定，刑事訴訟法第93條之6，亦有明
    文。另按法院許可停止羈押時，經審酌人權保障及公共利益
    之均衡維護，認有必要者，得定相當期間，命被告應遵守下
    列事項：㈡不得對被害人、證人、鑑定人、辦理本案偵查、
    審判之公務員或其配偶、直系血親、三親等內之旁系血親、
    二親等內之姻親、家長、家屬之身體或財產實施危害、恐嚇
    、騷擾、接觸、跟蹤之行為、㈧其他經法院認為適當之事項
    ，刑事訴訟法第116條之2第1項第2、8款各有明文定之。又
    所謂停止羈押，乃指羈押原因仍在，但無羈押之必要，而以
    具保、責付或限制住居為其替代手段，亦即羈押裁定之效力
    仍然存續，僅其執行予以停止；而對被告所執行之羈押，其
    本質上係屬為保全被告，使刑事訴訟程序得以順利進行，或
    為保全證據，或為擔保嗣後刑之執行程序，而對被告所實施
    剝奪其人身自由之強制處分，是被告有無羈押之必要，自應
    由法院依有無上述羈押之目的，而為目的性裁量。
三、經查：
　㈠被告甲○○因違反銀行法等案件，經臺灣新北地方檢察署檢察
    官於民國111年8月17日提起公訴，經本院受命法官於同（17
    ）日訊問後，認被告涉犯：①違反銀行法第29條之1、第29條
    第1項之規定，且其因犯罪獲取之財物達新臺幣（下同）1億
    元以上，而犯銀行法第125條第1項後段之非法經營銀行收受
    存款業務罪、②違反多層次傳銷管理法第18條之規定，而犯
    多層次傳銷管理法第29條第1項之非法多層次傳銷罪、③違反
    證券交易法第44條第1項後段之規定，而犯證券交易法第175
    條第1項之非法經營證券業務罪、④違反證券交易法第22條第
    1項之規定，而犯證券交易法第174條第2項第3款之非法募集
    、發行有價證券罪、⑤違反證券交易法第20條第1項之規定，
    而犯證券交易法第171條第1項第1款之證券詐欺罪、刑法第3
    39條第1項之詐欺取財罪，犯罪嫌疑重大；且檢察官起訴認
    被告所涉非法經營銀行收受存款業務犯行所獲取之財物達1
    億元以上，而銀行法第125條第1項後段之非法經營銀行收受
    存款業務罪（有期徒刑部分，法定最輕本刑為有期徒刑7年
    ），屬刑事訴訟法第101條第1項第3款所定最輕本刑5年以上
    有期徒刑之重罪，復有事實及相當理由足認其有逃亡之虞及
    勾串共犯、證人之虞，而有刑事訴訟法第101條第1項第1款
    、第2款、第3款之羈押原因；惟參酌本案經偵查後，檢察官
    認案情已獲鞏固，因而偵查終結提起公訴，被告亦自陳願以
    相當金額具保以擔保其不逃亡等一切情事，可認本案尚存有
    以其他法定羈押替代處分替代羈押之可能性，故命被告於提
    出200萬元之保證金以擔保確實到庭，且限制住居於臺中市○
    區○○○路000號14樓之1，並自111年8月17日起限制出境、出
    海8月，復禁止與本案共犯有任何直接、間接或任何形式之
    聯繫、接觸之行為，亦禁止與本案證人、被害人有任何直接
    、間接或任何形式之聯繫、接觸、危害、恐嚇、騷擾、跟蹤
    之行為，即無羈押之必要；然因被告覓保無著，經本院值班
    法官（經受命法官委託）訊問後，認被告既無法提出受命法
    官原所諭知之具保金額，並衡酌本案一切情狀後，認被告有
    羈押之必要，爰依刑事訴訟法第101條第1項第1款、第2款、
    第3款、第105條第3項之規定，對被告自111年8月17日起執
    行羈押，並禁止接見、通信之處分在案。
　㈡茲因被告羈押期間即將屆滿，經本院於111年10月25日訊問被
    告，並聽取檢察官、辯護人之意見及審閱相關卷證後，本院
    認本案以自由證明法則，就起訴書所列各項證據自形式上觀
    察，足認被告涉犯上開銀行法第125條第1項後段之非法經營
    銀行收受存款業務罪、多層次傳銷管理法第29條第1項之非
    法多層次傳銷罪、證券交易法第175條第1項之非法經營證券
    業務罪、證券交易法第174條第2項第3款之非法募集、發行
    有價證券罪、證券交易法第171條第1項第1款之證券詐欺罪
    、刑法第339條第1項之詐欺取財罪等罪之犯罪嫌疑，均屬重
    大。又被告所涉罪名眾多，其中銀行法第125條第1項後段之
    非法經營銀行收受存款業務罪之法定最輕本刑為7年以上有
    期徒刑，屬刑事訴訟法第101條第1項第3款所定之重罪，是
    被告所涉前揭罪名若經認定成立，其所應承擔之罪責甚重，
    參以被告之配偶為外籍人士，並有親友協助被告在海外經營
    公司，可認被告在境外有相當之經濟基礎及社會生活網絡關
    係，若潛逃出境，當有能力在國外生活，而脫免罪責、不甘
    受罰是基本人性，則被告既面臨上開重罪之訴追，客觀上當
    可合理判斷被告存有畏罪逃亡之高度誘因，而可預期其為規
    避後續審理程序及刑罰執行而逃匿之可能性甚高，是有事實
    及相當理由足認被告有逃亡之虞；又被告所辯與本案其他共
    同被告、證人、被害人之供述存有歧異之處，並與卷附客觀
    事證未盡相符，是其亦有高度可能為規避刑責而與其他共犯
    、證人（含被害人）接觸、勾串，自有事實及相當理由認為
    被告有勾串共犯、證人之虞，核有刑事訴訟法第101條第1項
    第1款、第2款、第3款之羈押原因。
　㈢惟被告上開羈押原因雖仍存在，然關於羈押必要性部分，本
    院審酌本案案件進行程度、被告之涉案情節、所獲利益、資
    力等情狀，兼衡檢察官、被告及辯護人於本院訊問時所陳述
    之意見，並考量被告自偵查中即執行羈押至今，已歷相當時
    日，且陳明願提出相當金額之保證金以尋求具保停止羈押之
    意願，復權衡國家刑事司法權之有效行使、社會秩序及公共
    利益、被告人身自由之私益及防禦權受限制之程度與比例原
    則以綜合判斷，認被告若提出200萬元之保證金以供擔保，
    及予以限制住居並限制出境、出海，且命其遵守本院依刑事
    訴訟法第116條之2第1項第2款、第8款規定所為之命令，應
    足以對其形成足夠之心理壓力及拘束力，而可作為羈押之替
    代手段，以確保本案後續審理、執行程序之進行，而無繼續
    羈押之必要，爰准予被告提出200萬元之保證金後，停止羈
    押，並予以限制住居在其所陳報之居所即臺中市○區○○○路00
    0號14樓之1（倘被告須長時間移居他處，應向本院陳報，經
    本院決定是否允其變更，否則即認有逃亡之虞），及自停止
    羈押之日起限制出境、出海8月，且應遵守如附表所示本院
    依刑事訴訟法第116條之2第1項第2款、第8款規定所為之命
    令。至倘被告於停止羈押期間，違背本院所定前揭應遵守之
    事項，依刑事訴訟法第117條第1項第4款之規定，本院得命
    再執行羈押，附此敘明。
　㈣若被告於本次羈押期滿（即111年11月16日）前，仍未提出上
    開保證金供擔保，則前述因具保對被告所形成之拘束力即不
    存在，而有繼續羈押之必要，爰併諭知如被告未能具保，則
    自111年11月17日起延長羈押2月，並禁止接見、通信。
四、依刑事訴訟法第108條第1項、第5項、第105條第3項、第111
    條第1項、第3項、第5項、第93條之6、第116條之2第1項第2
    款、第8款、第121條第1項，裁定如主文。
中　　華　　民　　國　　111 　年　　11　　月　　9 　　日
                  刑事第十一庭  審判長法　官  郭峻豪

                                      法  官  林琮欽

                                      法　官  莊婷羽
上列正本證明與原本無異。
如不服本裁定，應於裁定送達後五日內敘明抗告理由，向本院提
出抗告狀。
                                      書記官  方志淵
中　　華　　民　　國　　111 　年　　11　　月　　9 　　日
【附表】
編號 應遵守之事項 1 被告甲○○不得與本案共同被告、證人、被害人有任何直接、間接或任何形式之聯繫、接觸之行為。 2 被告甲○○不得對本案共同被告、證人、被害人或其配偶、直系血親、三親等內之旁系血親、二親等內之姻親、家長、家屬之身體或財產實施危害、恐嚇、騷擾、接觸、跟蹤之行為。